【裁判字號】    97,審訴,1828
【裁判日期】    970926
【裁判案由】    毒品危害防制條例
【裁判全文】
臺灣桃園地方法院刑事判決            97年度審訴字第1828號
公  訴  人  臺灣桃園地方法院檢察署檢察官
被      告  甲○○
上列被告因違反毒品危害防制條例案件，經檢察官提起公訴（97
年度毒偵字第1480號），被告於本院準備程序進行中，就被訴事
實為有罪之陳述，經本院告知簡式審判程序意旨，並聽取公訴人
及被告之意見後，本院合議庭裁定改依簡式審判程序審理，茲判
決如下：
    主  文
甲○○施用第一級毒品，累犯，處有期徒刑捌月，扣案之第一級
毒品海洛因包含袋（合計淨重壹點公克）均沒收銷燬之，
注射針筒壹支沒收；又施用第二級毒品，累犯，處有期徒刑肆月
。應執行有期徒刑拾月，扣案之第一級毒品海洛因包含袋（合
計淨重壹點公克）均沒收銷燬之，注射針筒壹支沒收。
    事  實
一、緣甲○○前於民國85年間，因違反廢止前麻醉藥品管理條例
    、廢止前肅清煙毒條例、侵占、廢止前懲治盜匪條例、恐嚇
    等案件，經臺灣士林地方法院（下稱士林地院）分別以85年
    度易字第1208號判決判處有期徒刑5 月、85年度訴字第889
    號判決判處有期徒刑3 年、85年度易字第3484號判決判處有
    期徒刑3 月、85年度訴字第751 號判決各判處有期徒刑7 年
    2 月、7 月，定應執行有期徒刑7 年6 月，並經臺灣士林地
    方法院裁定應執行有期徒刑11年確定，於90年4 月10日假釋
    出監，嗣經撤銷假釋，於92年3 月12日入監執行殘刑有期徒
    刑5 年10月又25日，復因中華民國96年罪犯減刑條例公佈施
    行，而經士林地院以96年度聲減字第241 號裁定減為有期徒
    刑8 年4 月確定，甫於96年7 月16日縮短刑期執行完畢（於
    本案構成累犯）。另於91年間因施用毒品案件，經本院以91
    年度毒聲字第161 號裁定送觀察、勒戒後，因認有繼續施用
    毒品之傾向，經本院以91年度毒聲字第1340號裁定令入戒治
    處所施以強制戒治，嗣經本院以91年度毒聲字第2886號裁定
    停止戒治，復經本院以92年度毒聲字第677 號裁定撤銷停止
    戒治，令入戒治處所施以強制戒治，於92年12月13日強制戒
    治期滿，並經臺灣桃園地方法院檢察署檢察官以93年度戒毒
    偵字第22號為不起訴處分確定。詎其仍不知悔改，復基於施
    用第一、二級毒品之犯意，於97年3 月14日晚間8 時許，在
    其位於桃園縣桃園市○○○街30巷6 號7 樓住處內，施用第
    一級毒品海洛因及第二級毒品甲基安非他命（起訴書誤載為
    安非他命）各1 次。嗣於97年3 月15日凌晨2 時40分許，在
    桃園縣桃園市○○路與經國路口為警查獲，並扣得第一級毒
    品海洛因3 包（合計淨重1.33公克，空包裝重0.80公克，含
    無法與毒品析離之包裝袋3 只）及其所有供施用第一級毒品
    海洛因所用之注射針筒1 支。
二、案經桃園縣政府警察局移請臺灣桃園地方法院檢察署檢察官
    偵查起訴。
    理  由
一、前開犯罪事實，業據被告甲○○於警詢及本院審理中皆坦承
    不諱，且被告於97年3 月15日為警查獲後所採集之尿液，經
    送驗結果確分別呈甲基安非他命及鴉片類陽性反應，此有桃
    園縣政府警察局被採尿人尿液暨毒品真實姓名與編號對照表
    、台灣檢驗科技股份有限公司濫用藥物檢驗報告各1 紙附卷
    可稽，此外，並有施用毒品之器具即注射針筒1 支扣案可資
    佐證。又被告為警查獲時，扣得之粉末3 包，經送請法務部
    調查局加以鑑驗，結果確均「含第一級毒品海洛因之成分，
    合計淨重為1.33公克（空包裝總重0.80公克），純度38.96
    % ，純質淨重為0.52公克」等情，有法務部調查局濫用藥物
    實驗室鑑定書1 紙附卷可查，及搜索扣押筆錄、扣押物品目
    錄表等資料在卷憑考，堪認被告前揭不利於己之自白確與事
    實相符，洵堪採為論罪科刑之依據。又被告於91年間因施用
    毒品案件，經本院以91年度毒聲字第161 號裁定送觀察、勒
    戒後，因認有繼續施用毒品之傾向，經本院以91年度毒聲字
    第1340號裁定令入戒治處所施以強制戒治，嗣經本院以91年
    度毒聲字第2886號裁定停止戒治，復經本院以92年度毒聲字
    第677 號裁定撤銷停止戒治，令入戒治處所施以強制戒治，
    於92年12月13日強制戒治期滿，並經臺灣桃園地方法院檢察
    署檢察官以93年度戒毒偵字第22號為不起訴處分確定等情，
    有臺灣高等法院被告前案紀錄表附卷可稽，被告於前開強制
    戒治執行完畢後5 年內，再犯本件毒品危害防制條例第10條
    第1 項、第2 項之罪，自應依法追訴，本件事證明確，被告
    犯行洵堪認定。
二、核被告所為，係犯毒品危害防制條例第10條第1 項、第2 項
    之施用第一級、第二級毒品罪。被告分別於施用第一級毒品
    海洛因、第二級毒品甲基安非他命前後之持有第一級毒品海
    洛因、第二級毒品甲基安非他命之低度行為，各為施用之高
    度行為所吸收，均不另論罪。被告所犯上開二罪間，犯意各
    別，行為互殊，應分論併罰。被告有事實欄一所述之犯罪科
    刑及執行完畢紀錄，此有臺灣高等法院被告前案紀錄表1 份
    在卷可按，被告受徒刑之執行完畢後，於5 年以內故意再犯
    本件有期徒刑以上之二罪，均為累犯，均應依刑法第47條第
    1 項之規定加重其刑。爰審酌被告前已因施用毒品案件經觀
    察勒戒、強制戒治，本應徹底戒除毒癮，竟復施用毒品之犯
    行，戕害己身，顯無悔改之意，惟念其犯後坦承犯行等一切
    情狀，分別量處如主文所示之刑，並定其應執行之刑。末查
    ，扣案疑似為第一級毒品海洛因之粉末3 包，經鑑定後確為
    第一級毒品海洛因部分，已如前述，至其中包裝袋部分，依
    現行檢驗方式乃以刮除方式為之，包裝袋上仍會摻殘若干毒
    品無法分離，均自應一體視為毒品部分，均應依毒品危害防
    制條例第18條第1 項前段宣告沒收銷燬之。再扣案之注射針
    筒1 支，則係被告所有供（但非專供）其施用第一級毒品海
    洛因所用之物，業經被告於本院審理時自承在卷，應依刑法
    第38條第1 項第2 款宣告沒收，附此敘明。
據上論斷，應依刑事訴訟法第273條之1 第1 項、第299條第1 項
前段，毒品危害防制條例第10條第1 項、第2 項、第18條第1 項
前段，刑法第11條、第47條第1 項、第38條第1 項第2 款、第51
條第5 款，判決如主文。
本案經檢察官丁俊成到庭執行職務。
中    華    民    國    97    年      9   月      26  日
                    刑事庭    法  官  林靜梅
以上正本證明與原本無異。
如不服本判決，應於判決送達後10日內向本院提出上訴狀（應附
繕本），其未敘述上訴理由者，應於上訴期間屆滿後20日內補提
理由書狀於本院，上訴於臺灣高等法院。
                              書記官  林韡婷
中    華    民    國    97    年    9     月    26    日
本案論罪科刑法條：
毒品危害防制條例第10條
施用第一級毒品者，處 6 月以上 5 年以下有期徒刑。
施用第二級毒品者，處 3 年以下有期徒刑。


司法院資訊處製作；財團法人民間司法改革基金會備份。
